de: Größenklasse des Spielzeugraumschiffs: Extra groß; Groß; Mittel; Mini; Klein; Sonstiges
nl: Speelgoedruimteschip maatklasse: Extra groot; Groot; Medium; Mini; Klein; Overig
nb: Størrelsesklasse for lekeromskip: Ekstra stor; Stor; Medium; Mini; Liten; Annet
pt-BR: Nave espacial de brinquedo classe de tamanho: Extragrande; Grande; Médio; Mini; Pequeno; Outros
vi: Cỡ tàu vũ trụ đồ chơi: Cực lớn; Lớn; Trung bình; Mini; Nhỏ; Khác
fr: Classe de taille du vaisseau spatial jouet: Très grand; Grand; Moyen; Mini; Petit; Autre
ko: 장난감 우주선 사이즈 등급: 엑스트라 라지; 라지; 미디엄; 미니; 스몰; 기타
da: Størrelsesklasse for legetøjsrumskib: Ekstra stor; Stor; Mellem; Mini; Lille; Andet
pl: Klasa rozmiaru zabawkowego statku kosmicznego: Bardzo duży; Duży; Średni; Mini; Mały; Inne
zh-CN: 玩具飞船尺寸级别: 加大号; 大号; 中号; 迷你; 小号; 其他
hu: Játék űrhajó méretosztálya: Extra nagy; Nagy; Közepes; Mini; Kicsi; Egyéb
zh-TW: 玩具太空船尺寸級別: 特大; 大; 中; 迷你; 小; 其他
it: Classe di taglia dell'astronave giocattolo: Extra grande; Grande; Media; Mini; Piccolo; Altro
en: Toy spaceship size class: Extra Large; Large; Medium; Mini; Small; Other
el: Κατηγορία μεγέθους παιχνιδιού διαστημόπλοιου: Πολύ μεγάλο; Μεγάλο; Μεσαίο; Μίνι; Μικρό; Άλλο
sl-SI: Razred velikosti igralnega vesoljskega plovila: Zelo velika; Velika; Srednja; Mini; Majhna; Drugo
fi: Leluavaruusaluksen kokoluokka: Erittäin suuri; Suuri; Keskikokoinen; Mini; Pieni; Muu
tr: Oyuncak uzay gemisi boyut sınıfı: Ekstra büyük; Büyük; Orta; Mini; Küçük; Diğer
sv: Leksaksrymdskepp – storleksklass: Extra stor; Stor; Mellan; Mini; Liten; Övrigt
cs: Třída velikosti kosmické lodi na hraní: Extra velké; Velké; Střední; Mini; Malé; Jiné
ru: Класс размера игрушечного космического корабля: Очень большой; Большой; Средний; Мини; Маленький; Другое
th: ยานอวกาศของเล่นขนาดคลาส: ใหญ่พิเศษ; ใหญ่; กลาง; มินิ; เล็ก; อื่นๆ
sk-SK: Veľkostná trieda hračkárskych vesmírnych lodí: Extra veľké; Veľké; Stredné; Mini; Malé; Iné
pt-PT: Classe de tamanho da nave espacial de brinquedo: Extragrande; Grande; Médio; Mini; Pequeno; Outro
es: Clase de tamaño de nave espacial de juguete: Extragrande; Grande; Mediano; Mini; Pequeño; Otro
ro-RO: Clasa de mărime a navei spațiale de jucărie: Foarte mare; Mare; Medie; Mini; Mică; Altele
lt-LT: Žaislinis erdvėlaivis „Dydis“ klasė: Ypač didelis; Didelis; Vidutinis; Mini; Mažas; Kita
ja: おもちゃの宇宙船サイズ区分: 特大; 大; 中; ミニ; 小; その他
hr-HR: Veličina svemirskog broda igračke: Iznimno veliko; Veliko; Srednje; Mini; Malo; Ostalo
bg-BG: Размерен клас на играчка космически кораб: Много голям; Голям; Среден; Мини; Малък; Друго